【裁判字號】    99,抗,61
【裁判日期】    990318
【裁判案由】    聲請撤銷緩刑
【裁判全文】
臺灣高等法院高雄分院刑事裁定            99年度抗字第61號
    抗  告  人  臺灣屏東地方法院檢察署檢察官
    受  刑  人  甲○○
上列抗告人因聲請撤銷緩刑案件，不服臺灣屏東地方法院中華民
國98年12月31日裁定（98年度撤緩字第122 號），提起抗告，本
院裁定如下：
    主  文
原裁定撤銷，發回臺灣屏東地方法院。
    理  由
一、檢察官聲請意旨略以：受刑人甲○○因犯詐欺案件，經臺灣
    屏東地方法院於98年2 月24日以98年度簡字第303 號判處有
    期徒刑7 月，緩刑3 年，於民國98年3 月23日確定在案。惟
    受刑人於緩刑期前之97年11月20日更犯傷害案件，經同院於
    98年9 月14日以98年度易字第426 號判處拘役30日，並於98
    年10月19日確定，是受刑人有刑法第75條之1 第1 項第1 款
    所定情形，爰依刑事訴訟法第476 條規定，聲請撤銷受刑人
    前開緩刑之宣告等語。
二、原裁定意旨略以：受刑人前因詐欺案件，經本院以98年度簡
    字第303 號判決判處有期徒刑7 月，緩刑3 年，於98年3 月
    23日確定在案。受刑人曾於緩刑前之97年11月20日犯傷害案
    件，經本院以98年度易字第426 號判決判處拘役30日，於98
    年10月19日確定，固有上開刑事判決及臺灣高等法院被告前
    案紀錄表在卷可證。惟受刑人所犯上開詐欺案件及傷害案件
    間，其所侵害法益之性質迥異，犯罪原因及社會危害程度亦
    不同，該2 犯行間亦無任何關聯，難認受刑人存有高度之法
    敵對意識而一再犯案，尚難僅因其在緩刑期前所犯傷害案件
    ，經法院判決判處拘役30日確定，即遽行推認其所犯詐欺法
    案件中所宣告之緩刑，有何難收預期效果而有執行刑罰必要
    之情形。況檢察官對於受刑人如何符合「足認原宣告緩刑難
    收預期效果，而有執行刑罰之必要」之實質要件，復未提出
    受刑人除上開判決之犯罪事實以外之其他證據證明。從而，
    聲請人之聲請，尚難准許，應予駁回等語。
三、抗告意旨略以：受刑人前揭緩刑期前所犯傷害罪，乃因受刑
    人於97年9 月22日因上開涉嫌詐欺案件為警查獲，認係當時
    在第一銀行屏東分行任職之洪太平舉發而懷恨在心，遂夥同
    不詳姓名之成年男子，共同基於傷害之犯意聯絡，於97年11
    月20日8 時10分許，受刑人手持鐵棍朝洪太平背部揮打數下
    成傷後離去，可見上開傷害案乃受刑人涉嫌詐欺案後，懷恨
    係洪太平檢舉所為挾怨報復之傷害行為，前後2 罪之犯因有
    相當因果之關連性；況受刑人確有詐欺行為，詎受刑人經警
    查獲後，非但未閉門思過，反而夥同他人持鐵棍傷人，堪認
    受刑人守法觀念薄弱且未改過遷善，足認原宣告之緩刑難收
    預期效果，而有執行刑罰之必要，為此提起抗告，請求撤銷
    原裁定，另為適當之裁定云云。
四、按受緩刑之宣告，而於緩刑前因故意犯他罪，而在緩刑期內
    受得易科罰金之有期徒刑、拘役或罰金之宣告確定，而足認
    原宣告之緩刑難收其預期效果，有執行刑罰之必要者，得撤
    銷其宣告之緩刑；前項撤銷之聲請，於判決確定後6 月以內
    為之，刑法第75條之1 第1 項第1 款、第2 項分別定有明文
    。又得否撤銷緩刑之宣告，除須符合刑法第75條之1 第1 項
    各款之要件外，另賦予法院決定撤銷與否之權限，亦即由法
    院審核是否符合「足認原宣告之緩刑難收其預期效果，而有
    執行刑罰之必要」。故法官應本於合目的性之裁量，妥適審
    酌被告所犯前後數罪間，關於法益侵害之性質、再犯之原因
    、違反法規範之情節是否重大、被告主觀犯意所顯現之惡性
    及其反社會性等情節，是否已使前案原為促使惡性輕微之被
    告或偶發犯、初犯改過自新而宣告之緩刑，已難收其預期之
    效果，而確有執行刑罰之必要。又按緩刑前犯他罪，而在緩
    刑期內受有期徒刑以上刑之宣告者，應撤銷其緩刑之宣告，
    修正前刑法第75條第1 項第2 款定有明文。此所謂「受有期
    徒刑以上刑之宣告」，係指確定之宣告而言，非指宣示或送
    達裁判之日，自不待言。是祇要更犯罪之時間在宣告緩刑之
    前，而其受有期徒刑以上刑之宣告確定之時間，又在緩刑期
    內者，即應撤銷其緩刑，最高法院94年度台非字第32號判決
    意旨可供參照。
五、經查：
  (一)受刑人甲○○前因犯詐欺罪，經原審法院於98年2 月24日以
    98年度簡字第303 號判處有期徒刑7 月，緩刑3 年，於98年
    3 月23日確定在案，另於緩刑前之97年11月20日更犯傷害罪
    ，經原審法院於98年9 月14日以98年度易字第426 號判處拘
    役30日，得易科罰金，並於98年10月19日確定等情，有前開
    刑事判決書及臺灣高等法院被告前案紀錄表各1 份在卷可稽
    。本院審酌受刑人所犯前後2 案，雖罪名不同，惟上開傷害
    案乃受刑人涉嫌詐欺案後，懷恨係洪太平檢舉所為挾怨報復
    之傷害行為，前後2 罪之犯罪動機有相當關連性，亦經原審
    法院98年度易字第426 號傷害案件之判決所認定，可見受刑
    人因詐欺行為經警查獲後，非但未閉門思過，反而夥同他人
    持鐵棍傷人，且於該傷害案中一再否認犯行，足見其漠視法
    律、不知檢討自身行為之情節已屬重大，堪認受刑人守法觀
    念薄弱，且未悔悟，原宣告之緩刑似難收預期效果，而有執
    行刑罰之必要。
  (二)受刑人所犯上開詐欺案件及傷害案件間，是否如原審所述「
    其所侵害法益之性質迥異，犯罪原因及社會危害程度亦不同
    ，該2 犯行間亦無任何關聯，難認受刑人存有高度之法敵對
    意識而一再犯案，尚難僅因其在緩刑期前所犯傷害案件，經
    法院判決判處拘役30日確定，即遽行推認其所犯詐欺法案件
    中所宣告之緩刑，有何難收預期效果而有執行刑罰必要之情
    形」云云，似有發回再予詳查之必要。
六、原裁定未詳予審酌，遽為駁回檢察官之聲請，尚有未恰。檢
    察官抗告意旨，亦執此指摘原裁定不當，為有理由，自應由
    本院將原裁定予以撤銷，發回原審法院另為適法之裁定。
據上論結，應依刑事訴訟法第413 條前段，裁定如主文。
中    華    民    國    99    年    3     月    18    日
                  刑事第二庭    審判長法  官  林正雄
                                      法  官  陳啟造
                                      法  官  黃壽燕
以上正本證明與原本無異。
不得再抗告。
中    華    民    國    99    年    3     月    18    日
                                      書記官  齊椿華

司法院資訊處製作；財團法人民間司法改革基金會備份。
